# 以前年度所得税少计提了今年补提但集团规定不能调整期初数，这种情况要如何做账？

提问人：tt 的 ss 时间：2019-12-31 08:05:12
以前年度企业所得税少计提了今年补提但集团规定不能调整期初数，这种情况要如何做账？企业本年亏损两千万，放在当期所得税也不好。

回答人：chenyiwei
建议参考中国证监会会计部《上市公司执行企业会计准则监管问题解答（ 2013 年第 1 期，总第 8 期）》（会计部函 [2013]232 号）中的 “问题1”判断是否属于重大前期差错，如下：
问题 1 ：上市公司在何种情况下可以认定前期会计估计发生差错，并追溯调整前期报表？
解答：根据《上市公司执行企业会计准则监管问题解答》（ 2010 年第 1 期，总第 4 期），不应简单将会计估计与实际结果对比认定存在差错。只有在上市公司能够提供确凿证据，表明由于重大人为过失或舞弊等原因，未能合理使用前期报表编报时已经存在且能够取得的可靠信息，导致前期会计估计结果未恰当反映当时情况，才能认定前期会计估计存在差错。前期会计估计存在差错，并不必然进行追溯调整，只有当上市公司确定相关因素导致会计估计差错累计影响数切实可行且该差错重要时，才采用追溯重述法调整前期报表，否则应采用未来适用法。
如果确定属于前期差错，且影响重大的，则应追溯重述前期比较数据，此时集团禁止调整年初数的做法是不合理的。